臺灣嘉義地方法院民事裁定  100年度事聲字第93號
異  議  人
即債務人    游錦銘
相  對  人
即債權人    陳榮松
上列當事人間因聲請假扣押事件，異議人對於中華民國100 年8
月15日本院司法事務官所為之100 年度司裁全字第344 號民事裁
定聲明異議，本院裁定如下：
    主  文
異議駁回。
    理  由
一、按當事人對於司法事務官處理事件所為之終局處分，得於處
    分送達後10日之不變期間內，以書狀向司法事務官提出異議
    。司法事務官認前項異議有理由時，應另為適當之處分；認
    異議為無理由者，應送請法院裁定之。法院認第1 項之異議
    為有理由時，應為適當之裁定；認異議為無理由者，應以裁
    定駁回之，民事訴訟法第240 條之4 第1 項至第3 項定有明
    文。查本院司法事務官於民國100 年8 月15日所為100 年度
    司裁全字第344 號假扣押裁定，於100 年8 月30日送達異議
    人，異議人於100 年9 月1 日聲明異議，是本院自應依法就
    司法事務官所為之前開處分，審究異議人之異議有無理由，
    合先敘明。
二、異議意旨略以：異議人係因第三人林哲慶之詐騙而開出系爭
    支票，在發覺被騙後，已提出刑事告訴。系爭支票是如何到
    相對人手中，不得而知，但相對人一再以電話威脅之方式，
    揚言對於異議人不利，異議人已向警察機關報案並將相對人
    近日來電予以錄音。依票據法第13條、第14條規定，相對人
    非以正當方法取得系爭支票，異議人將適時提出確認票據債
    全部存在之訴，為此對於本件假扣押裁定提出異議等語。
三、按金錢請求，或得易為金錢請求之請求，有日後不能執行或
    甚難執行之虞者，得聲請假扣押，且為前開聲請者，依民事
    訴訟法第526 條第1 項、第2 項及第284 條規定，對於請求
    及假扣押之原因，應提出能即時調查之證據以釋明之；釋明
    如有不足，而債權人陳明願供擔保或法院認為適當者，法院
    得定相當之擔保，命供擔保後為假扣押。經查：
  (一)相對人主張異議人負欠其票據債務合計新臺幣（下同）112
    萬元乙節，業據其提出以均異議人名義簽發，票據號碼各為
    FA0000000 、FA0000000 、FA0000000 、FA0000000 ，面額
    各為20萬元、20萬元、35萬元、37萬元之支票共4 紙為證，
    自應認相對人就本件假扣押請求之原因已盡釋明之責。
  (二)至就本件假扣押之原因，相對人主張其屆期提示前開票據號
    碼FA0000000 號、面額20萬元之支票，經以存款不足之理由
    ，不獲兌現乙節，已提出退票理由單為證，且相對人亦陳明
    其屢向異議人催討系爭支票票款未得等情，核與異議人提出
    之錄音紀錄所載情節相符，自應認相對人就假扣押之原因（
    日後有不能強制執行或甚難執行之虞）已提出可供即時調查
    之證據為相當之釋明，其釋明雖有不足，然相對人已陳明願
    供擔保，則其釋明之不足，自得由本院依法命供相當之擔保
    予以補足。
  (三)債權人對於假扣押之請求及假扣押之原因如已為釋明，或釋
    明不足，但已陳明願供擔保或法院認為適當時，法院均得定
    相當之擔保，命供擔保後，准為假扣押。本件相對人聲請為
    本件假扣押，已就請求之原因盡釋明之責；就假扣押之原因
    之釋明雖有不足，惟其已陳明願供現金或銀行可轉讓定期存
    單為擔保，則其釋明之不足，自得由本院命供相當之擔保補
    足之。是則本院司法事務官依首揭規定裁定准予本件假扣押
    ，於法並無違誤。至異議意旨所指異議人係遭詐騙始簽發系
    爭支票且相對人非以正當方法取得系爭支票，不能取得票據
    債權等情，係關於本件欲保全之債權是否確實存在之實體問
    題，非為假扣押裁定時所需審酌。綜上，異議意旨指摘原裁
    定不當，請求予以廢棄，為無理由，應予駁回。
中    華    民    國  100     年    9     月    7     日
                  民事第一庭  法  官  林望民
以上正本係照原本作成
如對本裁定抗告應於送達後10日內向本院提出抗告狀，並繳納抗
告費新臺幣1,000元
中    華    民    國  100     年    9     月    7     日
                              書記官  吳明蓉